臺灣臺南地方法院刑事判決　　　　　　　95年度易字第1308號
公　訴　人　臺灣臺南地方法院檢察署檢察官
被　　　告　乙○
上列被告因傷害案件，經檢察官提起公訴（95年度調偵續字第17
號），本院判決如下：
    主  文
乙○共同傷害人之身體，處有期徒刑伍月，如易科罰金，以銀元
參佰元即新台幣玖佰元折算壹日。
    事  實
一、乙○與丙○○為朋友關係，民國94年12月30日晚間，乙○騎
    車搭載丙○○，因不滿與丁○○所駕駛之車牌號碼6S─7055
    號自小客車之行車糾紛，於同日晚間23時30分許，行經台南
    市○○區○○街3段239號全家便利商店時，見丁○○所駕駛
    之前開6S─7055 號自小客車停在店外，竟共同基於傷害丁○○之犯意聯絡，於丁○○下車進入該超商購買香菸之際，
    由乙○進入該超商店內，拉住丁○○走出店外，並由乙○自
    身後抱住丁○○，丙○○則以徒手方式毆打丁○○頭部，乙○亦趁隙毆打丁○○之後頸部及後腦等處，造成丁○○受有
    頭部挫傷、頸部挫擦傷等傷害。
二、案經丁○○訴由台南市警察局第三分局報請台灣台南地方法
    院檢察署檢察官偵查起訴。
    理  由
一、訊據被告乙○固坦承有進入全家便利商店等事實，然矢口否
    認有何共同傷害告訴人丁○○之犯行，並辯稱：同案被告丙○○是他載的沒錯，告訴人開車從本原街出來，他差點被告
    訴人撞到，後來他去超商遇到告訴人，同案被告丙○○就問
    告訴人剛剛超車超怎樣的，問完之後，同案被告丙○○打告
    訴人，他就走到對面檳榔攤去坐云云。
二、惟查：
（一）上揭事實業具告訴人即證人丁○○於偵訊時具結證稱：我
      結帳完，要走出去，就被乙○拉出去了，丙○○問我黑色
      三菱是不是我的，我說是，他就動手了，完全無法防範，
      乙○在後面抱住我，他還有打我拉住我的左手，打我的後
      腦及後頸部，後來我掙脫跑掉等語（95年10月 3日偵訊筆
      錄）及本院審判時證稱：我一出門就被被告拉住，我被乙○拉住之後，丙○○問我這台車是誰的，我說是我的，然
      後我就被打了，乙○和丙○○都有打我，他們二人開始打
      我之後，我就抱住我的頭，我的感覺二人都有出手打我，
      二人都是徒手，我說我要報警，乙○就趕快跑掉，我就不
      讓丙○○離開，玻璃門一出去我就被拉住，照片中穿黑色
      夾克的是被告乙○等語（本院96年1月25日審判筆錄）。
      核與證人黃巧芳、甲○○之證述（詳如後述）情節相符，
      並有卷附全家便利超商監視錄影帶翻拍照片、財團法人奇
      美醫院診斷證明書1紙可憑，足認案發前被告確實有進入
      前開超商店內，俟告訴人結帳後旋即與告訴人到超商店外
      ，並與丙○○二人共同出手毆打告訴人。
（二）證人黃巧芳於偵訊時亦證稱：我做水果生意，是夜市攤位
      ，地點是在安南區○○街350幾號附近，攤位是在全家超
      商走出來的右邊，當天是在晚上11時左右我準備收攤，就
      聽到年輕人說叫警察，因為有兩個人打他，我所稱的年輕
      人就是指丁○○，打他的是兩個人，其中一個人很像被告
      乙○，我確定兩個人都有動手，他們打丁○○的頭部，他
      們距離我的攤位約兩公尺左右，那兩個動手的人怎麼跑掉
      的我不清楚，因為他們邊打邊移動，停手地點我已經沒看
      到了，我看到的是一個人站在丁○○的旁邊，有手拉的丁○○衣領的動作，看起來是拖出來的等語（95年10月3日
      偵訊筆錄）。證人黃巧芳與告訴人及被告等素不相識，衡
      情當無偏頗之虞，且所證內容亦與告訴人丁○○、證人甲○○（詳如後述）所述案發過程大致相符。益徵案發當時
      告訴人步出超商店外後，被告確有與丙○○共同出手毆打
      告訴人之事實。
（三）證人甲○○於偵訊時先證稱：我是全家便利超商大夜班，
      我從94年5月開始作，地點在安南區○○街3段，大夜班上
      班時間是從晚上11點到第二天7點，當天晚上11、12點丁○○進來買一條煙，結完帳之後，乙○就進來，進來之後
      不知道與丁○○說了什麼話，就把丁○○架出去，因為當
      時我不知道他們是否有認識，我只覺得怪怪的，我就在櫃
      臺旁的玻璃落地窗看，我看到外面還有一個人在等，乙○
      與外面那個人就一起打丁○○，打的部位我沒有注意看，
      他們打的位置在騎樓底下到馬路中間，距離我當時站的位
      置約5公尺，後來他們越打越遠，好像是一個跑兩個追，
      因為如果是朋友應該搭肩走出去，但是乙○卻是用一隻手
      穿過丁○○腋下把丁○○拉出去，所以我才覺得奇怪，騎
      樓下有四盞長的日光燈照明十分清楚等語（95年10月3日
      偵訊筆錄）；於本院審判時亦證稱：被告和被害人應該是
      一起出去的，出去之後我就看到他們打起來了，二個人打
      一個人，走進來的乙○和外面另外一人打被害人，我有親
      眼看到，乙○是用手打，他們越打越遠，我只探頭看了一
      下而已，乙○都沒有走到酒類那邊去看，也沒有向我問酒
      類價錢等語（本院96年1月25日審判筆錄）。證人甲○○
      與告訴人及被告等人亦素不相識，衡情當無偏頗之虞，且
      所證內容與告訴人指述及證人黃巧芳證述案發過程大致相
      符，堪認案發前，同案被告丙○○先在超商外等候，被告
      則進入店內拉住被告，於被告步出超商店外時，再由被告
      與同案被告丙○○二人共同毆打告訴人。
（四）依案發當時全家便利超商監視錄影帶翻拍照片顯示，案發
      前被告於超商電動門入口處觀看告訴人結帳（23時30分47
      秒），趁告訴人結完帳後，出手拉住告訴人步出店外（23
      時30分53秒），過程僅6秒，且被告進入超商店內並無購
      物或詢問酒類價格之舉，有案發當時全家便利商店監視錄
      影翻拍照片4幀可證，足證被告進入前開超商店內之目的
      應為拉告訴人外出，俾與同案被告丙○○二人共同毆打告
      訴人。
          從而，被告前開所辯並不足採。此外，告訴人受有頭
      部挫傷、頸部挫擦傷之事實，並有財團法人奇美醫院診斷
      證明書1紙附卷可稽，本件事證明確，被告犯行，洵堪認
      定。
三、核被告所為，係犯刑法第277條第1項之傷害罪。被告與同案
    被告丙○○二人間有犯意聯絡及行為分擔，應論以共同正犯
    。爰審酌被告僅因行車細故，即與丙○○共同出手毆打告訴
    人、告訴人所受傷害之程度，及被告之犯罪手段、犯後毫無
    悔意，且未與告訴人成立民事和解，賠償告訴人損害等一切
    情狀，量處如主文所示之刑，並諭知易科罰金之折算標準示
    懲。
四、另被告行為後刑法於95年7月1日修正施行，其中：
（一）關於修正之刑法第2條第1項為新舊法比較適用之準據法，
      本身無關行為可罰性要件之變更，非屬刑罰法律變更，無
      比較新舊法問題，應逕適用修正後之規定。
（二）刑法第28條將「二人以上共同『實施』犯罪之行為者，為
      共犯」規定，修正為「二人以上共同『實行』犯罪之行為
      者，為共犯」，排除「陰謀」、「預備」共同正犯之適用
      ，減縮共同正犯成立之範圍（參該條立法理由一、）。惟
      本件被告不論依新法或舊法均成立共同正犯，修正後規定
      並未較有利於被告，應依修正後刑法第2條第1項前段規定
      ，適用修正前刑法第28條規定。
（三）關於易科罰金部分，依修正前刑法第41條第1項、修正前
      罰金罰鍰提高標準條例第2條及現行法規所定貨幣單位折
      算新臺幣條例第2條規定，應以新臺幣三百元至九百元折
      算壹日；依修正後刑法第四十一條第一項規定，則係以新
      臺幣一千元、二千元或三千元折算壹日。比較新舊法結果
      ，應以舊法之折算金額較少對被告有利，爰依修正前刑法
      第41條第1項規定諭知易科罰金之折算標準。
據上論斷，應依刑事訴訟法第299條第1項前段，修正後刑法第2
條第1項前段、修正前刑法第28條、刑法第277條第1項、修正前
刑法第41條第1項前段，廢止前罰金罰緩提高標準條例第2條，刑
法施行法第1條之1，判決如主文。
本案經檢察官戊○○到庭執行職務。
中　　華　　民　　國　　96　　年　　2　　月　　 8　　日
 　　　      刑事第五庭審判長法　官　沈  揚  仁
                             法  官  張  婷  妮
                             法  官  鄭  文  祺
以上正本證明與原本無異。
如不服本判決，應於收受送達後10日內向本院提出上訴書狀（應
附繕本）。
 　　　　　　　　　　　　　　書記官  楊  宗  哲
中　　華　　民　　國　　96　　年　　2 　　月　　8 　　日
附錄本案論罪科刑法條全文：
刑法第277條（普通傷害罪）
  傷害人之身體或健康者，處3年以下有期徒刑、拘役或1千元以
  下罰金。
  犯前項之罪因而致人於死者，處無期徒刑或7年以上有期徒刑
  ；致重傷者，處3年以上10年以下有期徒刑。
